最高法院刑事判決　　　　　　　　　　　　　　　八十七年度台上字第三九七○號
　　上　訴　人　甲○○
右上訴人因竊盜案件，不服台灣高等法院中華民國八十七年九月十日第二審更審判決
（八十七年度上更(二)字第二二九號，起訴案號：台灣台北地方法院檢察署八十五年度
偵字第七○五五號），提起上訴，本院判決如左：
    主  文
上訴駁回。
    理  由
按刑事訴訟法第三百七十七條規定，上訴於第三審法院，非以判決違背法令為理由，
不得為之。是提起第三審上訴，應以原判決違背法令為理由，係屬法定要件。如果上
訴理由狀並未依據卷內訴訟資料，具體指摘原判決不適用何種法則或如何適用不當，
或所指摘原判決違法情事，顯與法律規定得為第三審上訴理由之違法情形，不相適合
時，均應認其上訴為違背法律上之程式，予以駁回。本件原判決論上訴人甲○○以連
續帶兇器、毀壞門扇竊盜，累犯罪，判處有期徒刑年陸月，並諭知於刑之執行前
令入勞動場所強制工作年。係依憑被害人陳美吟、劉鳳玉、黃瓊玉、林志屏、大安
銀行、周麗純、潘張瑞娟、張淑麗、林麗芬、陸瑜、陳熙芝、林瑾慧、高莎莉、林黃
茂盛之指訴，證人古建新、牛素美、李雪鳳、林翠琴、錢淑芬、姚銘豐之證詞，卷附
贓物領據、自錄影帶翻攝之上訴人照片影本、冒用信用卡之簽帳單影本、信用卡影本
等證據資料，參酌上訴人承認之大部分事實，而為論斷，已述其所憑之證據及認定
之理由。而以上訴人否認有竊取被害人黃瓊玉財物及帶兇器毀壞被害人林黃茂盛住
宅鐵門入內竊盜部分犯行之辯解，為飾卸之詞，不足採取；所舉證人黃國明所為證言
，亦不足資為上訴人未竊取林黃茂盛財物之證明，在理由內依調查所得證據，詳加指
駁及說明。查上訴人竊取被害人陸瑜所有慶豐銀行信用卡，冒簽刷卡詐財部分，除經
該被害人指證明確外，復有上訴人冒簽「Ｋａｔｙ－ｌｕ」名義刷卡之簽帳單據影本
在卷可稽。原判決憑以論科，從形式上觀察，並無調查之職責未盡或證據上理由不備
之違法情形存在。上訴意旨，置原判決所為明白論斷於不顧，仍執陳詞，否認有前述
竊取被害人黃瓊玉及林黃茂盛財物之犯行，為單純事實上之爭執，進而泛詞指摘原審
未盡調查之責，自不符首揭法定之第三審上訴要件。至被害人陸瑜失竊之美國運通卡
雖未扣案，然既有該被害人之指證及冒名偽簽之簽帳單影本可資證明，原審憑以論斷
，並不違法，上訴意旨任憑己見，就原審採證認事職權之適法行使，漫事爭執，亦非
適法之第三審上訴理由，其上訴違背法律上之程式，應予駁回。又本件原判決從一重
處斷之加重竊盜罪，依刑事訴訟法第三百七十六條第二款之規定，雖不得上訴於第三
審法院，但其牽連之輕罪即行使偽造私文書部分，原得上訴，而牽連犯罪之上訴又不
可分，是對於該重罪亦應認得上訴於第三審法院，附此明。
據上論結，應依刑事訴訟法第三百九十五條前段，判決如主文。
中      華      民      國    八十七    年     十一     月    二十六    日
                              最高法院刑事第五庭
                                  審判長法官  黃  劍  青
                                        法官  劉  敬  一
                                        法官  林  增  福
                                        法官  邵  燕  玲
                                        法官  張  清  埤
      右正本證明與原本無異
                                              書  記  官
中      華      民      國    八十七    年     十二     月      二      日
